【裁判字號】    95,上訴,852
【裁判日期】    950606
【裁判案由】    偽造有價證券等
【裁判全文】
臺灣高等法院臺中分院刑事判決         95年度上訴字第852號
上  訴  人
即  被  告  戊○○
上列上訴人因偽造有價證券案件，不服臺灣苗栗地方法院94年度
訴字第290號，中華民國95年1月23日第一審判決（起訴案號：臺
灣苗栗地方法院檢察署91年度偵字第4551號、92年度偵字第302
號），提起上訴，本院判決如下：
    主  文
原判決關於戊○○部分撤銷。
戊○○共同連續意圖供行使之用，而偽造信用卡，處有期徒刑壹
年肆月，如附表所示信用卡簽帳單上之偽造署押沒收。。
    事  實
一、戊○○與王木峰（另為不起訴處分）、張良誌（另案移由臺
    灣彰化地方法院併案審理）等人基於偽造信用卡之概括犯意
    聯絡，由王木峰、戊○○2人自民國90年11月起至91年11月
    止，分別偽稱遠東國際商業銀行、大眾銀行、誠泰商業銀行
    等銀行之信用卡部門專員趙耀廷、謝耀賢名義（王木峰部分
    ），或林錫政、陳德正、謝耀賢名義（戊○○部分），並以
    贈送電子琴、飲水機、烤箱等贈品為幌子，至新竹市、苗栗
    縣頭份鎮、嘉義市、嘉義縣朴子市、彰化縣員林鎮及臺灣其
    他不詳地點，向盧泯享、寅○○、癸○○、丙○○、子○○
    、丁○○、甲○○、己○○、庚○○、乙○○、丑○○、壬
    ○○、卯○○、辰○○、林琦珮、翁碧玉、林慶賢、曾汶雅
    、葉耀聯及其他姓名、人數不詳之信用卡持卡人推銷以舊卡
    辦新卡，並於不知情之上開持卡人將舊信用卡交予王木峰、
    戊○○辦理之際，王木峰、戊○○即以假借影印上開持卡人
    身分證、舊信用卡之機會，使用側錄機將上開持卡人之舊信
    用卡磁條內碼側錄於晶片中，再將卡號等相關資料交予張良
    誌，由張良誌在台中市轉交予王建中（另案移由臺灣臺中地
    方法院併案審理）轉錄製作偽造信用卡後，由張良誌將王建
    中製成之偽造信用卡在台中市交付予王木峰、戊○○。嗣後
    ，王木峰、戊○○、張良誌、陳俊宏、陳光乾（業另移由臺
    灣高雄地方法院併案審理）等人遂基於意圖自己不法所有而
    行使偽造信用卡並行使偽造私文書之概括犯意聯絡，由王木
    峰、戊○○、張良誌、陳俊宏、陳光乾攜帶數量不詳之偽造
    信用卡，與不知該等信用卡係屬偽造之邱亮宜（係王木峰之
    配偶）、翁莉琦（係王木峰與邱亮宜之友人），多次前往臺
    灣各地、香港、澳門等地，冒正當持卡人之名義，在特約商
    店盜刷該等偽造信用卡，並在具私文書性質之簽帳單上，偽
    簽張華瑛、趙耀廷、謝耀賢、陳英資、陳金隆、陳俊龍、陳
    俊容、陳德正、許文華、柯卜文等人姓名後，將該等簽帳單
    交付予各該特約商店人員，使該等人員誤信渠等係正當持卡
    人，而交付渠等所購買之商品，足以生損害於發卡銀行支付
    帳款之正確性、該等遭冒簽姓名於帳單上之人，暨被側錄信
    用卡之信用卡持卡人，王木峰、戊○○、張良誌、陳俊宏、
    陳光乾等人因盜刷所得物品，除部分留作自用外，其於皆轉
    賣予銷贓廠商，以獲取總金額不詳之暴力。
二、案經本檢察官簽分偵辦，及國泰世華商業銀行股份有限公司
    、中華商業銀行股份有限公司、華僑商業銀行股份有限公司
    、聯邦商業銀行股份有限公司、玉山商業銀行股份有限公司
    、中國國際商業銀行股份有限公司、安信信用卡股份有限公
    司（原名係華信安泰信用卡股份有限公司）、中國信託商業
    銀行股份有限公司、台北富邦商業銀行股份有限公司、台新
    國際商業銀行股份有限公司、遠東國際商業銀行股份有限公
    司、美商花旗銀行股份有限公司、中興商業銀行股份有限公
    司、第一商業銀行股份有限公司、誠泰商業銀行股份有限公
    司訴由內政部警政署刑事警察局移送偵辦。
    理  由
一、前揭犯罪事實，業據被告戊○○坦承不諱，並經告訴人國泰
    世華商業銀行股份有限公司、中華商業銀行股份有限公司、
    華僑商業銀行股份有限公司、聯邦商業銀行股份有限公司、
    玉山商業銀行股份有限公司、中國國際商業銀行股份有限公
    司、安信信用卡股份有限公司、中國信託商業銀行股份有限
    公司、台北富邦商業銀行股份有限公司、台新國際商業銀行
    股份有限公司、遠東國際商業銀行股份有限公司、美商花旗
    銀行股份有限公司、中興商業銀行股份有限公司、第一商業
    銀行股份有限公司、誠泰商業銀行股份有限公司指訴及被害
    人盧泯享、寅○○、癸○○、丙○○、子○○、丁○○、甲
    ○○、己○○、庚○○、乙○○、丑○○、壬○○、卯○○
    、辰○○、林琦珮、翁碧玉、林慶賢、曾汶雅、葉耀聯等人
    指述在卷，另經證人邱亮宜、翁莉琦、蔡曜陽等人證述屬實
    ，復有信用卡卡號筆記本、電話行銷客戶追蹤表、桌曆、人
    事資料、名片簿、電話簿、誠泰銀行信用卡行銷單位地址等
    資料、個人資料表、刷卡簽帳單、燒錄機、磁碟機、光碟機
    、筆記型電腦、空白信用卡申請書、名片盒信用卡白卡（無
    卡號、內碼）35張、偽造之信用卡115張及其他相關資料等
    扣案或附卷可稽，被告自白核與事實相符，本件事證明確，
    被告犯行堪以認定。
二、按簽帳單具有持卡人與特約商店之交易契約書之性質，並具
    有持卡人請求發卡銀行撥款之請求書或指示文件之性質，持
    卡人在信用卡簽帳單上之持卡人簽名欄偽造署押後交還予特
    約商店，依該信用卡交易習慣，係表示持卡人確認簽帳單上
    記載之交易標的及金額，並向發卡銀行請求撥付消費款項予
    特約商店之旨，應屬私文書，殆無疑義。又按持信用卡交易
    ，基本上於信用卡中心不依契約給付持卡人所消費之帳款予
    特約商店時，持卡人對於特約商店仍直接負有給付價金義務
    ，從而持信用卡交易與通常之買賣並無差異，僅在價金給付
    後由發卡銀行經由信用卡中心代為付帳，而發卡銀行經由信
    用卡中心給付特約商店價金時，則就事後之權利關係發生變
    動，亦即由持卡人對於發卡銀行負擔給付價金債務而已，是
    持卡人與特約商店間之交易，乃係以信任關係為基礎的授信
    契約，倘持卡人並無支付價金之意思與能力，而向特約商店
    提示信用卡消費，係屬對特約商店店員施行詐術。
三、核被告戊○○所為，係犯刑法第201條之1第1項偽造信用卡
    罪嫌、同法第216條、第210條之行使偽造文書罪嫌、同法第
    339條第1項詐欺取財罪嫌。被告戊○○偽造署押行為，乃為
    偽造私文書之階段行為，偽造私文書之低度行為，復為行使
    偽造私文書之高度行為所吸收，均不另論罪；另被告戊○○
    之行使偽造信用卡之低度行為，應為偽造信用卡之高度行為
    所吸收，亦不另論罪。又被告先後多次偽造信用卡、偽造私
    文書、詐欺取財犯行，均時間緊接，手法相同，所犯係犯罪
    構成要件相同之罪名，顯均係基於概括犯意為之，應依刑法
    第56條連續犯之規定加重其刑2分之1。再被告所犯上開偽造
    信用卡罪、偽造私文書罪、詐欺取財罪，有方法結果之牽連
    關係，為牽連犯，應從一重之偽造信用卡供行使罪處斷。原
    審對被告論罪科刑，固無不當，被告上訴以其有意和解，請
    求判緩刑云云，惟原審量行已妥適，被告上訴雖無理由，但
    原審判決主文，於被告戊○○論罪項未諭知沒收，僅在同案
    被告陳俊宏論罪後諭知沒收，即有未當，被告戊○○上訴雖
    未指摘及此，惟原審此部分判決既有可議，自應由本院將被
    告戊○○部分撤銷改判。爰審酌被告犯罪之手段、所生損害
    及犯後能坦承犯行等一切情狀，量處被告如主文第二項所示
    之刑，以資懲儆。
四、據上論斷，應依刑事訴訟法第369條第1項前段、第364條、
    第299條第1項前段，刑法第28條、第56條、第201條之1第1
    項、第2項、第216條、第210條、第339條第1項、第55條、
    第219條，判決如主文。
本案經檢察官辛○○到庭執行職務。
中    華    民    國    95    年    6     月    6    日
               刑事第六庭  審判長法  官  李  文  雄
                                 法  官  邱  顯  祥
                                 法  官  劉  連  星
上列正本證明與原本無異。
如不服本判決應於收受送達後十日內向本院提出上訴書狀，其未
敘述上訴之理由者並得於提起上訴後十日內向本院補提理由書（
均須按他造當事人之人數附繕本）。
                                 書記官  陳  秀  真
中    華    民    國    95    年    6     月    7     日
附錄：本案論罪科刑法條全文
中華民國刑法第201條之1
意圖供行使之用，而偽造、變造信用卡、金融卡、儲值卡或其他
相類作為簽帳、提款、轉帳或支付工具之電磁紀錄物者，處1年
以上7年以下有期徒刑，得併科3萬元以下罰金。
行使前項偽造、變造之信用卡、金融卡、儲值卡或其他相類作為
簽帳、提款、轉帳或支付工具之電磁紀錄物，或意圖供行使之用
，而收受或交付於人者，處5年以下有期徒刑，得併科3萬元以下
罰金。
中華民國刑法第210條
偽造、變造私文書，足以生損害於公眾或他人者，處5年以下有
期徒刑。
中華民國刑法第216條
行使第210條至第215條之文書者，依偽造、變造文書或登載不實
事項或使登載不實事項之規定處斷。
中華民國刑法第339條第1項
意圖為自己或第三人不法之所有，以詐術使人將本人或第三人之
物交付者，處5年以下有期徒刑、拘役或科或併科1千元以下罰金
。以前項方法得財產上不法之利益或使第三人得之者，亦同。
                                                      Ｆ


司法院資訊處製作；財團法人民間司法改革基金會備份。
